【裁判字號】    96,聲,1858
【裁判日期】    970110
【裁判案由】    停止執行
【裁判全文】
臺灣士林地方法院民事裁定              96年度聲字第1858號
聲  請  人    中國鋼鐵結構股份有限公司
法定代理人    戊○○
訴訟代理人    甲○○
              丙○○
              己○○
複  代理人    謝諒獲律師
相  對  人    立昌有限公司
兼法定代理人  庚○○○
相  對  人    進興起重工程有限公司
法定代理人    乙○○
相  對  人    丁○○
當事人間請求停止執行事件，本院裁定如下：
    主  文
聲請人供擔保新臺幣壹佰玖拾陸萬伍仟陸佰玖拾捌元後，臺灣高
雄地方法院九十六年度執字第六八三五五號執行事件之強制執行
程序，於本院九十六年度訴字第一○五九號確認債權不存在等事
件裁判確定前應暫予停止。
    理  由
一、按有回復原狀之聲請，或提起再審或異議之訴，或對於和解
    為繼續審判之請求，或提起宣告調解無效之訴、撤銷調解之
    訴，或對於許可強制執行之裁定提起抗告時，法院因必要情
    形，或依聲請定相當並確實之擔保，得為停止強制執行之裁
    定，強制執行法第18條第2項定有明文。
二、本件聲請意旨略以：聲請人已向本院提起債務人異議之訴及
    回復原狀之聲請，爰聲請裁定停止本院96年度執字第68355
    號清償債務執行事件之強制執行程序等語。
三、查相對人執臺灣高雄地方法院90年度重訴字第644 號、臺灣
    高等法院高雄分院95年度重上更(二)字第3 號、最高法院96年
    度臺上字第967 號民事判決為執行名義，向臺灣高雄地方法
    院聲請對聲請人之財產強制執行，經該院以96年度執字第68
    355 號強制執行事件實施強制執行中。嗣因聲請人對相對人
    之債權存否有所爭執，另案提起債務人異議之訴，經本院以
    96年度訴字第1059號繫屬中，業經本院查核屬實。而聲請人
    既已依法對相對人提起債務人異議之訴，堪認確有強制執行
    法第18條所定之事由，其陳明願供擔保聲請裁定停止執行，
    經核於法尚無不合，揆之首揭規定意旨，自應准許。
四、復按，法院因必要情形或依聲請定相當並確實之擔保，為停
    止強制執行之裁定者，該擔保金額之多寡應如何認為相當，
    固屬法院職權裁量之範圍；惟此項擔保係擔保執行債權人因
    停止執行所應受之損害，故法院定擔保金額時，自應斟酌該
    債權人因停止執行可能遭受之損害，以為衡量之標準，非以
    債權額為依據（最高法院92年度臺抗字第480 號裁定要旨參
    照）。經查：本件相對人執有之執行名義暨聲請強制執行之
    債權額為新臺幣（以下同）907 萬2,454 元及自89年2 月11
    日起至清償日止，按週年利率5%計算之利息，截至今日本金
    、利息合計約為1,221 萬元（計算式：9,07萬2,454 元x{1+
    5%x 6.917 年}=1,221 萬162 元），而聲請人陳稱本件執行
    情形業已扣得聲請人於該院提存所之提存金907 萬2,454 元
    、196 萬5,698 元，及銀行存款約500 萬元，相對人之債務
    本應得全部受償，茲因聲請人聲請停止執行，相對人債權受
    償之時間，必然延宕，是本件相對人因停止強制執行程序可
    能所受之損害，即為停止期間所發生之法定遲延利息無法受
    償。本院斟酌司法院頒佈之各級法院辦案期限實施要點，民
    事通常程序第一審審判案件應於收案之日起1 年4 個月內終
    結，第二審審判案件為2 年，第三審審判案件為1年 ，估計
    本件債務人異議之訴判決確定所需時間為4 年4 個月，按法
    定利率週年5%計算，則相對人因停止執行可能所受利息損失
    約為264 萬5,500 元（1,221 萬元x5%x(4+4/12)= 264 萬5,
    500 元，元以下4 捨5 入），認聲請人所應供之擔保以264
    萬5,500 元為適當，爰酌定如主文所示。
五、至聲請人請求以其在臺灣高雄地方法院提存所以96年度存字
    第7346號所提存之196 萬5,698 元作為本件擔保云云，惟上
    開提存金係基於其他裁定所提供之擔保，並已經該院於96年
    12月11日以雄院鳴96執正字第68355 號執行命令扣押中，且
    與本件停止執行裁定所命提供之擔保金數額不同，無從逕為
    代替，併此敘明。
六、依強制執行法第18條第2 項，裁定如主文。
中    華    民    國    97    年    1     月    10    日
                  民事第二庭  法  官  陳玉曆
以上正本證明與原本無異。
如對本裁定抗告，應於裁定送達後10日內向本院提出抗告狀。
中    華    民    國    97    年    1     月    14    日
                              書記官  蔡雨呈


司法院資訊處製作；財團法人民間司法改革基金會備份。
